# 请教陈老师关于合作拍电影的核算处理

提问人：yuanweixiazhi1 时间：2019-01-20 18:10:54
陈老师，看到你在很多类似的帖子里提到 “《电影企业会计核算办法》的很多做法已经和新准则的理念、原则和规定不一致了，引用时请谨慎。”，让我感觉很困惑，那我们现在做这方面的账应该按什么形式来核算呢？特别是“营改增”后分账都不知道要如何处理了。
我们公司 A(影视公司) 与公司 B（影视公司）、公司 C（非影视公司）、公司 D（非影视公司）签了电影合作协议。
我们 A委托 B制作电影，C、D 为投资方。我们A方也出一定的资金（但是占比重比较小），C 的出资款是直接打到 B的账户上的，D 的出资款是先打到我方A 的账户再由我方打到B 的账户。我方 A的出资直接打到 B的账户。B 只负责制作并没有出资。
我方A 单独享有电影的全部版权，其他三方仅享有署名权。
影片发行后的收入进入我方 A 的专户。先按 DCA的优先顺序予以分配，分别弥补各方的出资额。若不足以弥补的不再进行弥补。弥补完以上出资额后仍有剩余的部分按一定的比例在 ABCD四方间进行分配（不是按出资比例分，是按约定的比例分, 其中B 是没有出资的，只负责电影的制作）
问题 1.制作方 B开出来的成本发票是按出资额分别开给各个出资方，还是统一开给我们 A 方（第一出品方）？
问题2. 以下两种核算方式。哪个更适合这个项目合作呢？
方式一、发票全部开给我们，所有成本确认为我们的主营业务成
本，所有收入确认为我们的主营业务收入，然后再所得税后进行相关的利润分配。其他出资方的的出资款作为我们的其他流动负债处理。交了增值税和所得税后，把收入按合同要求分配时，弥补各方出资额的部分冲减其他流动负债，不足冲减的的部分，转为营业外收入。若能弥补完所有出资后再按比例分配的部分按利润分配处理（可是他们又不是投资整个公司，只是投资项目，能这样处理吗？）
方式二、按《电影核算办法》只把我们出资的部分作为我们的主营
业务成本。收到发行的分账收入时，先放 “待结算业务收入”。若有我方 A的收入再确认主营业务收入。分给各个投资方时
借：待结算业务收入
贷：主营业务收入（若有分配给我方 A）
应付账款 B
应付账款 C
应付账款 D
但问题是这个开给发行方的增值税发票又要全额开给他，岂不是
相当于我们全额确认收入了，与办法相矛盾。另外这样的话，投资方收到我们的分账款时是不是也要给我们开增值税发票？

回答人：chenyiwei
建议由 A统一委托，A 作为项目的主导方，B 的制作费发票全部开给 A。
A 作为项目主导方，对 C、D 的投资款确认为负债。在 A 的账务中应核算该合作项目的全部收入和成本。各期末按合作协议约定计算应归属于 C、D的收益金额，确认为费用（建议作为财务费用）并增加该负债金额，分配欸C、D 款项时，相应借记该负债项目。
这种做法比较接近于你说的 “方式一”，但要注意，因为吸收 C、D 的投资款却认为负债，故分配 C、D 的收益应计入费用而不是利润分配。